【裁判字號】    90,訴,507
【裁判日期】    901213
【裁判案由】    竊盜
【裁判全文】
臺灣基隆地方法院刑事判決                            九十年度訴字第五七號
    公  訴  人  臺灣基隆地方法院檢察署檢察官
    被      告  丁○○○
右列被告因竊盜案件，經檢察官提起公訴（九十年度偵字第三二九四號），本院判決
如左：
    主  文
丁○○○攜帶兇器竊盜，處有期徒刑陸月，如易科罰金以參佰元折算壹日，緩刑參年
。
扣案之柴刀壹支應予沒收。
    事  實
一、丁○○○為學校廚工，經常利用假日受雇於丙○○割取台北縣貢寮鄉○○○段
    小段第五０四號林地上之竹子，其於民國九十年八月四日晚上六時五十分許割
    取完前開林地上竹子下工之際，開車行經山下台北縣貢寮鄉○○村○○○街九之
    一號旁竹筍園旁，竟意圖為自己不法之所有，基於竊盜之犯意，攜帶其所有原供
    作割取竹子之用惟客觀上足以對人之生命、身體造成危險性之凶器柴刀一支，停
    車進入竹筍園內，竊取甲○○所有之孟宗竹筍三支計重約一點七公斤得手，嗣於
    同日七時許，經甲○○發現報警，當場查獲丁○○○竊得之孟宗筍三支（業經發
    還甲○○），並扣得丁○○○所有，行竊用之柴刀一支，始悉上情。
二、案經台北縣警察局瑞芳分局報告台灣基隆地方法院檢察署檢察官偵查起訴。
    理  由
一、訊據被告丁○○○固不否認有以柴刀割取甲○○所有之竹筍之事實，惟辯稱：以
    為該竹筍園係僱用伊割除竹子之丙○○所有，而丙○○事先允許其割取二、三支
    竹筍食用云云。經查，右揭事實，業據被告丁○○○於警訊時坦承：「我因為在
    該竹園上方工作，今日要返家時行經該處竹園，臨時肚子疼，便進去方便，出來
    時看見該處的孟宗竹筍，便順手用柴刀割了三支孟宗竹筍... 」等語，並於事後
    立有和解書，內容略載為「... 路過時以工作所用之柴刀割取三支竹筍，此時事
    主甲○○先生發現此事，並已通知警方向警方報案前往處理... 」等情，有和解
    書一份在卷足憑；且被告於檢察官偵查中及本院審理時均供承其受雇於丙○○割
    取竹子之地點與被害人所有之竹筍園非在同一地點，而受僱割取竹子之品種與孟
    宗竹筍之品種並不相同，亦不曾於割取竹子之處割取過竹筍等情，核與證人甲○○於九十年十一月十三日到院證稱：「（被告割取竹子之地）和我竹園的地開車
  約十幾分鐘，因為路比較陡走路大約要近二十分鐘的距離... 」等語相符，是以
    被告對於受僱於丙○○割取竹子之地點與其割取孟宗竹筍之地點應無混淆之可能
    ；況且依告訴人於警訊時指稱：「我看見她（被告）入竹園後，便趕過去，到達
    竹園時她見到我使趕緊將所割之孟宗竹筍丟至地上... 」等語，足見被告當場經
    證人甲○○發現其割取竹筍之行為時，係立即趕緊將所竊得之竹筍丟棄於地，此
    種身體自然反應已足證明被告主觀上有該孟宗竹筍不得割取之認識，是其辯稱誤
    以為該竹筍是雇主丙○○所有，並已得允許云云，顯為事後卸責之詞，不足採信
    。至於證人丙○○雖於九十年十一月十三日到院證稱：「被告砍竹子的地點是我
    向吳調（筆錄誤繕為朝）慶買的竹子，乙○○有同意我自己去砍竹筍吃，我再跟
    被告說向乙○○買的竹林範圍的竹子可以去砍竹筍來吃... 」等語，並提出地圖
    一份為證，然查，被告受僱於丙○○割取竹子之地點與其竊取孟宗竹筍之地點差
    距十幾分鐘車程，已如前述；而被告竊取孟宗竹筍之地點係屬證人甲○○種植並
    管理之林地，與乙○○出售之竹林範圍並無關聯性，乙○○應無可能同意證人丙○○割取他人（甲○○）種植之孟宗竹筍，況且二者竹林品種並不相同，縱丙○○確有同意被告得於割取竹子之林地割取竹筍食用，亦非同意其得割取甲○○所
    有之孟宗竹筍食用之意，是證人丙○○前開所述，顯然偏頗被告而不符事實，亦
    非可採。此外，被告竊取竹筍之犯行，另有其所有割取竹筍之柴刀一支扣案可佐
    ，事證明確，被告前開犯行堪以認定。
二、核被告丁○○○所為，係犯刑法第三百二十一條第一項第三款攜帶凶器竊盜罪。
    爰審酌被告犯罪之動機係一時起貪、所竊得之財物輕微、被害人甲○○於本院審
    理中表示願意原諒被告，及被告犯後態度等一切情狀，量處有期徒刑如主文所示
    之刑，並諭知易科罰金之折算標準，以示儆懲。又查被告前未曾受有期徒刑以上
    刑之宣告，有台灣基隆地方法院檢察署前科資料個案查詢表一紙附卷可稽，本院
    認其經此教訓後，當知警惕，應無再犯之虞，因認其所宣告之刑，以暫不執行為
    適當，併予宣告緩刑三年，以勵自新。扣案柴刀一支，為被告所有，且係供行竊
    所用之工具，業據被告自承在卷，應依刑法第三十八條第一項第二款、第三項宣
    告沒收。
據上論斷，應依刑事訴訟法第二百九十九條第一項前段，刑法第三百二十一條第一項
第三款、第四十一條第一項、第七十四條第一款、第三十八條第一項第二款，罰金罰
鍰提高標準條例第二條。
本案經檢察官張志明到庭執行職務。
中      華      民      國      九十      年    十二    月     十三     日
                                      台灣基隆地方法院刑事第三庭
                                              法  官  何 怡 
右正本證明與原本無異。
對於本件判決如有不服，應於收受送達後十日內，向本院提出上訴書狀，上訴於臺灣
高等法院，並按他造當事人之人數附具繕本。
                                              書記官  湯 惠 芳
中      華      民      國      九十      年    十二    月     十七     日
附錄論罪法條
犯刑法第三百二十一條第一項第三款：
犯竊盜罪而有左列情形之一者，處六月以上五年以下有期徒刑：
三、攜帶兇器而犯之者。


司法院資訊處製作；財團法人民間司法改革基金會備份。
